# 求助陈版主，关于薪酬会计处理的疑问

提问人：liuweisheng 时间：2023-07-01 15:28:
A公司为国有企业，跟农民签订劳动合同，公司分配给农民 5 亩地（名义是企业承担了农民社保费用），作为身份田。本公司不支付农民工资，农民将需要支付的社保（包括企业和个人承担）
给企业，企业支付社保局，中间无差价。土地收益完全归农民所有。对于公司来讲，只有付出 5 亩地的成本，没有其他任何收益，不支付其工资，只是代收代付社保。农民工要按照公司的要求种类统一播种。
对于公司收到并代为支付的社保，个人承担部分过渡应付职工薪酬-工资，企业承担部分过渡应付职工薪酬-社保。对于分配的 5 亩土地公司不做账务处理。这样理解是否正确。谢谢版主解惑。

回答人：chenyiwei
考虑以下问题：
1 、该安排的目的和实质是什么？是否就是为了将农民纳入社保？
2 、除了“农民工要按照公司的要求种类统一播种”以外，公司对农户还有无其他约束？公司是否承诺按保底或约定的价格收购这些“身份田”的产出？
3 、公司分配给农户“身份田”的来源？是否就是从农户原所属的村等集体经济组织流转而来？
4 、公司在该业务模式中是否盈利？盈利的主要来源是什么？是否具有可持续性？